Config:
  hfst:
    Gen: ../../../src/generator-gt-norm.hfst
    Morph: ../../../src/analyser-gt-norm.hfst
  xerox:
    Gen: ../../../src/generator-gt-norm.xfst
    Morph: ../../../src/analyser-gt-norm.xfst
    App: lookup

Tests:

# todo:
# Proofread the gold standard (below)
# Then: run analyser, then correct.


  Noun - аки: # Noun 122 'eng paternal uncle/est kahju/fin setä' - full paradigm
    аки+N+Sg+Nom: аки
    аки+N+Du+Nom: акийыг
    аки+N+Pl+Nom: акит

    аки+N+Sg+Nom+PxSg1: аким
    аки+N+Sg+Nom+PxSg2: акин
    аки+N+Sg+Nom+PxSg3: акитэ
    аки+N+Sg+Nom+PxDu1: акиме̄н
    аки+N+Sg+Nom+PxDu2: акӣн
    аки+N+Sg+Nom+PxDu3: акитэ̄н
    аки+N+Sg+Nom+PxPl1: акиюв
    аки+N+Sg+Nom+PxPl2: акин
    аки+N+Sg+Nom+PxPl3: акияныл

    а̄ны+N+Sg+Nom: а̄ны
    а̄ны+N+Du+Nom: а̄ныйыг
    а̄ны+N+Pl+Nom: а̄ныт

    а̄ны+N+Sg+Nom+PxSg1: а̄ным
    а̄ны+N+Sg+Nom+PxSg2: а̄нын
    а̄ны+N+Sg+Nom+PxSg3: а̄нытэ

# (Скрибник & Афанасьева 2007: 78) 
    а̄ны+N+Sg+Nom+PxSg1: а̄ным
    а̄ны+N+Sg+Nom+PxSg2: а̄нын
    а̄ны+N+Sg+Nom+PxSg3: а̄нытэ
    а̄ны+N+Sg+Nom+PxDu1: а̄ныме̄н
    а̄ны+N+Sg+Nom+PxDu2: а̄ныйин
    а̄ны+N+Sg+Nom+PxDu3: а̄нытэ̄н
    а̄ны+N+Sg+Nom+PxPl1: а̄ныюв
    а̄ны+N+Sg+Nom+PxPl2: а̄нын
    а̄ны+N+Sg+Nom+PxPl3: а̄ныяныл

    а̄ны+N+Du+Nom+PxSg1: а̄ныягум
    а̄ны+N+Du+Nom+PxSg2: а̄ныягын
    а̄ны+N+Du+Nom+PxSg3: а̄ныяге
    а̄ны+N+Du+Nom+PxDu1: а̄ныягме̄н
    а̄ны+N+Du+Nom+PxDu2: а̄ныягы̄н
    а̄ны+N+Du+Nom+PxDu3: а̄ныяге̄н
    а̄ны+N+Du+Nom+PxPl1: а̄ныягув
    а̄ны+N+Du+Nom+PxPl2: а̄ныягы̄н
    а̄ны+N+Du+Nom+PxPl3: а̄ныяганыл

    а̄ны+N+Pl+Nom+PxSg1: а̄ныянум
    а̄ны+N+Pl+Nom+PxSg2: а̄ныянын
    а̄ны+N+Pl+Nom+PxSg3: а̄ныянэ
    а̄ны+N+Pl+Nom+PxDu1: а̄ныянме̄н
    а̄ны+N+Pl+Nom+PxDu2: а̄ныяны̄н
    а̄ны+N+Pl+Nom+PxDu3: а̄ныянэ̄н
    а̄ны+N+Pl+Nom+PxPl1: а̄ныянув
    а̄ны+N+Pl+Nom+PxPl2: а̄ныяны̄н
    а̄ны+N+Pl+Nom+PxPl3: а̄ныянаныл
